---
title: "hw1_janewheel"
author: Колесникова Женя
date: февраль 2018
output:
  html_document: default
---
### 1.1
Тиббл и количество уникальных слов
``` {r}
library(tidyverse)
library(irr)
hw <- read_csv("https://raw.githubusercontent.com/agricolamz/2018_data_analysis_for_linguists/master/data/students/janewheel/hw1_agreement/hw1_1_zilo_class.csv", col_names = TRUE)
hw <- as_tibble(hw)
hw %>%
  distinct(translation_ru, stimulus_source) %>% 
  count(stimulus_source)
```
### 1.2
Преобразование и полное согласие
``` {r}
hw %>% 
  select(s_id, stimulus, translation_ru, stimulus_source, class) %>% 
  spread(key = s_id, value = class) ->
  hw_short
agree(hw_short[,-c(1:3)])
```
### 1.3
Спикеры №7 и №11 и каппа Коэна для них
``` {r}
zilo_classes_2s <- hw_short[,c(7, 11)]
kappa2(zilo_classes_2s)
```
### 1.4
Каппа Фляйса для всех
``` {r}
kappam.fleiss(hw_short[,-c(1:3)])
```
### 1.5
Результаты

Чтобы проверить наличие вариативности в отнесении к тому или иному классу заимствованной и исконной лексики в зиловском диалекте андийского языка, были использованные такие меры согласия, как процент полного согласия, каппа Коэна и каппа Фляйса.В результате работы были получены следующие данные: процент полного согласия между информантами (не принимая во внимание возможность случайного совпадения / расхождения суждений) - 75,3;  результат каппы Коэна между парами информантов - 0, 772 (где по [Landis, Koch 1977] 0.61–0.80 интерпретируется как  substantial agreement), каппы Фляйса для всех спикеров - 0,849. Как видно из приведенных данных, вариативность в отнесении к тому или иному классу заимствованной и исконной лексики в зиловском диалекте андийского языка достаточно низка.

### 2.1
Количество участников
``` {r}
hw <- read_csv("https://raw.githubusercontent.com/agricolamz/2018_data_analysis_for_linguists/master/data/students/janewheel/hw1_agreement/hw1_2_verbs.csv", col_names = TRUE)
hw <- as_tibble(hw)
hw %>%
  distinct(SubjectCode) %>%
  summarise(n = n())
```
### 2.2
Средняя оценка глаголов разного типа для каждого пола
``` {r}
hw %>%
  group_by(WordType, Gender) %>% 
  summarize(mean = mean(GivenScore))
```
### 2.3
Преобразование и полное согласие
``` {r}
hw %>% 
  select(SubjectCode, Stimulus, WordType, Prefix, GivenScore) %>% 
  spread(key = SubjectCode, value = GivenScore) ->
  hw_short
hw_short <-drop_na(hw_short)
agree(hw_short[,-c(1:3)])
```
### 2.4
Каппа Фляйса
``` {r}
kappam.fleiss(hw_short[,-c(1:3)])
```
### 2.5
ICC
``` {r}
icc(hw_short[,-c(1:3)], model = "twoway", type = "agreement")
```
### 2.6
``` {r}
check <- as.table(cor(hw_short[,-c(1:3)], method = "kendall"))
hw1 <- tibble(participant1=rownames(check)[row(check)[upper.tri(check)]], 
              participant2=colnames(check)[col(check)[upper.tri(check)]],
              correlation = check[upper.tri(check)])
tibble(max = max(hw1$correlation), min = min(hw1$correlation))
```