---
title: "hw2_janewheel"
author: Колесникова Женя
date: февраль 2018
output:
  html_document: default
---
### 1.1
результаты биномиального теста
``` {r}
library(tidyverse)
library(mosaic)
hw <- read_csv("https://raw.githubusercontent.com/agricolamz/2018_data_analysis_for_linguists/master/data/students/janewheel/hw2_binomial/hw2_binomial.csv", col_names = TRUE)
hw <- as_tibble(hw)
binomial_test <- binom.test(x = hw$k, n = hw$n, p = hw$prior)
binomial_test
```

### 1.2
результаты симуляции
```{r}
set.seed(42)
do(1000)*
  sum(sample(x = 1:0, 
             size = hw$n, 
             prob = c(hw$prior, (1-hw$prior)), 
             replace = TRUE)) -> 
  simulations
simulations %>% 
  mutate(greater = sum >= hw$k) %>% 
  count(greater)
```

### 1.3
среднее апостериорного распределения
``` {r}
alpha_prior <- hw$prior*hw$n
beta_prior <- (1-hw$prior)*hw$n
alpha_data <- hw$k 
beta_data <- hw$n - hw$k
alpha_post <- alpha_prior + alpha_data
beta_post <- beta_prior + beta_data
x <- seq(0, 1, length = 100)
data_frame(p = rep(x, 3),
           density = c(dbeta(x, alpha_prior, beta_prior),
                       dbeta(x, alpha_data, beta_data),
                       dbeta(x, alpha_post, beta_post)),
           type = rep(c("prior", "likelihood", "posterior"), each = 100))%>% 
  ggplot(aes(x = p, y = density, color = type))+
  geom_line()+
  theme_bw()
```

### 1.4
среднее апостериорного распределения, используя неинформативное априорное распределение
``` {r}
x <- seq(0, 1, length = 100)
data_frame(p = rep(x, 3),
           density = c(dbeta(x, 1, 1),
                       dbeta(x, alpha_data, beta_data),
                       dbeta(x, alpha_data + 1, beta_data + 1)),
           type = rep(c("prior", "likelihood", "posterior"), each = 100))%>% 
  ggplot(aes(x = p, y = density, color = type))+
  geom_line()+
  theme_bw()
```

### 1.5
результаты

Извините, у меня почему-то сейчас не работает библиотека tidyverse, хотя, когда выполняла дз, все было хорошо - сегодня хотела дописать 1.5 задание, запустила код и все сломалось :( . Пока загружу так, а как разберусь в причине, если успею, доделаю.