---
title: "hw3_janewheel"
author: Колесникова Женя
date: март 2018
output:
  html_document: default
---

### 1.1
среднее употребление слова “сэр” по каждой главе и grand mean
``` {r}
library(tidyverse)
library(bootstrap)
library(mosaic)
hw <- read_csv("https://raw.githubusercontent.com/agricolamz/2018_data_analysis_for_linguists/master/data/students/janewheel/hw3_binomial_ci/hw3_wodehouse.csv")
hw <- as_tibble(hw)

hw %>% 
  filter(word == "сэр") %>% 
  count(chapter) ->
  chapter_av

hw %>%
  group_by(chapter) %>% 
  count(chapter) ->
  total

chapter_av['total'] <- total$n

chapter_av %>%
  mutate(average = n/total) %>% 
  arrange(desc(average)) %>% 
  summarise(g_mean = mean(average)) ->
  grand_mean
as_tibble(grand_mean)
```

### 1.2
доверительный интервал для средней доли слова “сэр” бутстрэпом
``` {r}
set.seed(42)
chapter_av %>%
  mutate(average = n/total) %>% 
  arrange(desc(average)) ->
  chapter_av

chapter_bs <- bootstrap(chapter_av$average, nboot = 10000, theta = mean)$thetastar
chapter_bs <- data_frame(means = chapter_bs) 

chapter_bs %>%
  summarise(mean = mean(means),
            q1 = quantile(means, 0.025),
            q2 = quantile(means, 0.975))->
  chapter_stats
as_tibble(chapter_stats[,-1])
```

### 1.3
биномиальный доверительный интервал употребления слова “сэр” в каждой главе (max)
``` {r}
chapter_av %>%
  group_by(chapter) %>%
  mutate(low_ci = binom.test(x = n, n = total, ci.method = "Clopper-Pearson")$conf.int[1],
         up_ci = binom.test(x = n, n = total, ci.method = "Clopper-Pearson")$conf.int[2]) ->
  chapter_av
chapter_av %>%
  ggplot(aes(chapter, average))+
  geom_point()+
  geom_pointrange(aes(ymin = low_ci, ymax = up_ci))+
  theme_bw()+
  coord_flip()+
  labs(title = 'Среднее и 95% CI употребления "сэр" в рассказах А. Чехова',
       x = "", y = "")
chapter_av %>%
  arrange(total) %>% 
  mutate (length = up_ci - low_ci) ->
  chapter_av
as_tibble(chapter_av[which.max(chapter_av$length),-7])
```

###1.4
байесовский биномиальный доверительный интервал употребления слова “сэр” в каждой главе (max)
```{r}
mu <- mean(chapter_av$average)
var <- var(chapter_av$average)
alpha0 <- ((1 - mu) / var - 1 / mu) * mu ^ 2
beta0 <- alpha0 * (1 / mu - 1)
alpha0

chapter_av %>%
  mutate(alpha_post = n+alpha0,
         beta_post = total-n+beta0,
         average_post = alpha_post/(alpha_post+beta_post),
         cred_int_l = qbeta(.025, alpha_post, beta_post),
         cred_int_h = qbeta(.975, alpha_post, beta_post)) ->
  posterior

posterior %>% 
  select(chapter, total, average, average_post) %>% 
  arrange(total) %>% 
  mutate (length = posterior$cred_int_h - posterior$cred_int_l) ->
  posterior
posterior %>% 
  ggplot(aes(chapter, average_post, ymin = cred_int_l, ymax = cred_int_h))+
  geom_pointrange()+
  coord_flip()+
  theme_bw()
as_tibble(posterior[which.max(posterior$length),-5])
```

###1.5
биномиальный доверительный интервал употребления слова “сэр” в каждой главе (min)
```{r}
as_tibble(chapter_av[which.min(chapter_av$length),-7])
```

###1.6
байесовский биномиальный доверительный интервал употребления слова “сэр” в каждой главе (min)
```{r}
as_tibble(posterior[which.min(posterior$length),-5])
```

###1.7
результаты

Согласно результатам подсчетов чаще всего слово "сэр" встречается в главе 14: 77 раз, и реже всего — в главе 6: 1 раз, при этом количество слов в главах вырьируется от 2117 до 7244. Grand mean составляет 0.005624023, а размер интервала для средней доли слова “сэр” в главах романа (10000 бутстрэп-подвыборок) — 0.005621472. На основе полученных данных возможно утверждать, что бутстрэп-подвыборки получились сбалансированными, так как значения Grand mean и интервала для средней доли слова достаточно близки.
